【裁判字號】    99,監宣,77
【裁判日期】    991231
【裁判案由】    監護宣告
【裁判全文】
臺灣宜蘭地方法院民事裁定              99年度監宣字第77號
聲  請  人  蘇石阿衛
送達代收人  張玉賢
上列聲請人聲請監護宣告事件，本院裁定如下：
    主  文
宣告蘇平埔（男、民國○○年○月○日生、身分證統一編號：Ｚ00000
0000號）為受監護宣告之人。
選定蘇石阿衛（女、民國○○年○月○○日生、身分證統一編號：Ｚ00
0000000號）為受監護宣告之人之監護人。
指定蘇茂順（男、民國○○年○月○○日生、身分證統一編號：Ｚ0000
00000號）為會同開具財產清冊之人。
聲請費用新臺幣壹仟元由受監護宣告之人負擔。
    理  由
一、按「對於因精神障礙或其他心智缺陷，致不能為意思表示或
    受意思表示，或不能辨識其意思表示之效果者，法院得因本
    人、配偶、四親等內之親屬、最近一年有同居事實之其他親
    屬、檢察官、主管機關或社會福利機構之聲請，為監護之宣
    告」，民法第14條第1項定有明文。再「法院為監護之宣告
    時，應依職權就配偶、四親等內之親屬、最近一年有同居事
    實之其他親屬、主管機關、社會福利機構或其他適當之人選
    定一人或數人為監護人，並同時指定會同開具財產清冊之人
    」，民法第1111條第1項亦著有明文。
二、本件聲請人蘇石阿衛主張其夫蘇平埔於民國98年12月4日因
    腦中風無法行動，致不能為意思表示或受意思表示，或不能
    辨識其意思表示之效果，為此依法聲請對蘇平埔為監護之宣
    告等語。
三、本院審驗蘇平埔之心神狀況，並採用國立陽明大學附設醫院
    鑑定醫師李明儀之精神鑑定報告，認蘇員目前診斷應為「缺
    血性腦中風合併失智現象」，綜合資料研判，蘇員目前之精
    神狀態已經因此致「不能為意思表示或受意思表示，且不能
    辨識其意思表示之效果」，目前精神狀態，應已達監護宣告
    之程度」，此有該院99年12月24日陽大附醫精字第09900096
    01號函所附精神鑑定報告書附卷可稽。爰依首開民法第14條
    第1項之規定，宣告蘇平埔為受監護宣告之人。
四、又聲請人為蘇平埔之配偶，有監護意願，與受監護宣告之人
    情感深厚，堪認其有能力監護蘇平埔；再聲請人表示蘇平埔
    之子蘇茂順經常協助處理家中事務，主張由其擔任會同開具
    財產清冊之人；經社工員訪視後評估，聲請人適合擔任監護
    人，蘇茂順則適合擔任會同開具財產清冊之人，此有侯元芳
    社會工作師事務所99年12月7日99芳社所字第990336號函所
    附之「成年人之監護權訪視評估報告」1件在卷可佐。爰依
    首開民法第1111條第1項之規定，選定聲請人蘇石阿衛擔任
    蘇平埔之監護人，並依前揭訪視評估報告之建議，指定蘇茂
    順擔任會同開具財產清冊之人，以維護受監護宣告人之權益
    。
五、依民事訴訟法第608條第1項，裁定如主文。
中    華    民    國    99    年    12    月    31    日
                  臺灣宜蘭地方法院家事法庭
                      法  官  周健忠
以上正本與原本無異。
本裁定監護宣告部分不得抗告；如不服本裁定關於選定監護人及
指定會同開具財產清冊之人等部分，應於裁定送達後10日內向本
院提出抗告狀（應附繕本）。
中    華    民    國    99    年    12    月    31    日
                      書記官  姚國華

司法院資訊處製作；財團法人民間司法改革基金會備份。
